臺灣雲林地方法院民事判決
110年度六簡字第313號
原      告  羅文賢  
被      告  陳聰智  


上列當事人間損害賠償事件，原告提起刑事附帶民事訴訟（109
年度附民字第228號），由本院刑事庭移送前來，本院於中華民
國111 年3 月8日言詞辯論終結，判決如下：
    主  文
被告應給付原告新台幣8萬9,667 元，及自民國109 年8月27日起
至清償日止，按週年利率百分之五計算之利息。
原告其餘之訴駁回。
本判決第一項得假執行。
    事實及理由：
一、原告起訴主張：
㈠、被告於民國(下同)109年2月24日7時52分許，基於傷害他人身
    體之犯意，徒手毆打原告之頭部、右側耳部及胸部，致原告
    受有頭部外傷、右側顳挫打傷、腦震盪併頭暈、右側耳挫打
    傷、右外側胸壁挫打傷、右第2肋骨閉鎖性骨折併胸痛等傷
    害。另原告自本次身體傷害，身心遭受苦痛，爰依侵權行為
    法律關係，請求賠償如下：
１、醫療費用共計新台幣(下同)2萬9,667 元。
⑴、台灣大學醫學院附設醫院雲林分院（下稱台大醫院雲林分院
    ）急診醫療費725 元。
⑵、洪揚醫院醫療費用5,292元。　　
⑶、文吉中藥行自費藥費1,150 元。
⑷、隆昌蔘藥行自費藥費(行血運功散加麝香)2萬2,500元。
２、精神慰撫金：20萬元。
㈡、並聲明：⑴被告應給付原告22萬9,667 元及自起訴狀繕本送達
    之翌日起至清償日止，按年息5%計算之利息；⑵訴訟費用由
    被告負擔；⑶原告願供擔保，請准宣告假執行。
二、被告則以：原告是前任爐主，原告沒資格進去廚房，原告看
    到伊裝設監視器之後，就開始辱罵伊，因為原告作勢要打伊
    ，所以伊就先出手打原告。況且原告去台大完全沒有怎麼樣
    等語資為抗辯。並聲明：原告之訴駁回。
三、本院之判斷：
㈠、原告主張其於上開時、地因遭被告毆打受有系爭傷害等節，
    業據其提出台大醫院雲林分院急診收據、洪揚醫院門診收據
    、文吉中藥行及隆昌蔘藥行自費藥費收據，並經本院庭事庭
    以109 年度訴字第631號判決判處被告有期徒刑3月確定，此
    有上開案件之判決在卷可稽，且經本院依職權調閱上開刑事
    卷宗核閱屬實，足認被告於109 年2 月24日所為系爭傷害行
    為已構成侵權行為，堪認原告之主張為真實。
㈡、按因故意或過失，不法侵害他人之權利者，負損害賠償責任
    ；又不法侵害他人之身體或健康者，對於被害人因此喪失或
    減少勞動能力或增加生活上之需要時，應負損害賠償責任；
    不法侵害他人之身體、健康、名譽、自由、信用、隱私、貞
    操或不法侵害其他人格法益而情節重大者，被害人雖非財產
    上之損害，亦得請求賠償相當之金額，民法第184 條第1 項
    、第193 條第1 項、第195 條第1 項分別定有明文。查被告
    上開傷害行為，業已對被告構成侵權行為，已如前述，從而
    ，原告本於侵權行為之法律關係，請求被告賠償其因而所受
    之損害，即屬有據。茲就原告之各項請求審酌如下：
１、台大醫院雲林分院及洪揚醫院門診醫療費用部分：①  
　　查原告於台大醫院雲林分院及洪揚醫院因系爭傷害就醫支出
    醫療費共計6,017元（計算式：725 元＋5,292元 ＝6,017 ）
    ，業據其提出台大醫院雲林分院及洪揚醫院門門診收據為證
    （見本院109 年度附民字228號卷第13至23頁），則原告此
    部分請求，應予准許。
２、文吉中藥行藥費(外用藥膏及傷藥粉)、隆昌蔘藥行藥費(行血
    運功散加麝香)部分：①  
　　原告主張其支付外用藥膏、傷藥粉及行血運功散加麝香費用
    共2萬3,650元（計算式：1,150 元＋2萬2,500元＝2萬3,650元
    ，惟經被告否認該費用之必要性。按當事人已證明受有損害
    而不能證明其數額或證明顯有重大困難者，法院應審酌一切
    情況，依所得心證定其數額，民事訴訟法第222條第2項定有
    明文；經本院就上述物品對於原告傷勢恢復之必要性，函詢
    賴文吉接骨所、隆昌中藥房，經賴文吉接骨所函覆：「貴庭
    所附兩張收據影本確實是本所(文吉中葯房)所開出，購買的
    傷藥粉有活血去瘀作用，外用中藥膏有消腫功能，對挫傷的
    改善是有幫助的」(見本院卷第29頁)；經隆昌中藥房函覆：
    七厘散(行血運功散)此藥方為衛福部核准之配方，檢附適應
    症及效用，此葯材應有幫助羅先生恢復等語(見本院卷第32
    頁)，勘認為原告所購之自費藥品，均係有助於傷勢之恢復
    ，被告之抗辯為無理由，原告此部分之請求應予准許。
３、精神慰撫金部分：
    按慰撫金之多寡，應斟酌雙方之身分、地位、資力與加害程
    度，及其他各種情形核定相當之數額，該金額是否相當，自
    應依實際加害情形與被害人所受之痛苦及雙方之身分、地位
    、經濟狀況等關係決定之（最高法院51年台上字第223 號判
    例意旨參照）。經查，被告所為上開過失傷害行為，侵害原
    告身體健康，依上開規定，原告自得請求被告賠償非財產上
    之損害。本院審酌原告學歷為國中畢業，職業為務農，名下
    有不動產、汽車及存款；被告學歷為國中畢業，於濟天宮擔
    任管理員、名下有不動產，復審酌本件事發原因、經過、過
    失程度、原告受有頭部外傷、腦震盪併頭暈、肋骨閉鎖性骨
    折併胸痛等傷害暨所受傷害程度等一切情狀，認原告請求被
    告賠償20萬元尚屬過高，應以6 萬元為適當，原告逾此範圍
    之請求，則屬無據，不應准許。
㈢、從而，原告得請求被告賠償之金額為8萬9,667 元（計算式：
    2萬9,667 ＋6 萬＝8萬9,667）。㈢
㈣、末按遲延之債務，以支付金錢為標的者，債權人得請求依法
    定利率計算之遲延利息；應付利息之債務，其利率未經約定
    ，亦無法律可據者，週年利率為百分之五；給付無確定期限
    者，債務人於債權人得請求給付時，經其催告而未為給付，
    自受催告時起，負遲延責任。其經債權人起訴而送達訴狀，
    或依督促程序送達支付命令，或為其他相類之行為者，與催
    告有同一之效力，民法第233 條第1 項前段、第203 條、第
    229 條第2 項定有明文。查本件原告提出之刑事附帶民事訴
    訟起訴狀繕本，於109 年8 月26 日送達於被告，是原告請
    求被告給付8萬9,667 元，及自起訴狀繕本送達翌日即109 
    年8月27日起至清償日止，按年息5%計算之利息，自有理由
    。
四、綜上所述，原告依侵權行為法律關係，請求被告給付8萬9,6
    67 元，及自109 年8月27日起至清償日止按週年利率5%計算
    之利息，為有理由，應予准許；逾此範圍之請求，即無理由
    ，應予駁回。
五、本件係依民事訴訟法第427 條訴訟適用簡易程序所為被告敗
    訴之判決，依同法第389 條第1 項第3 款規定，應依職權宣
    告假執行。
六、本件事證已臻明確，兩造其餘攻擊防禦方法及證據，核與判
    決之結果，不生影響，爰不一一論列，併此敘明。
七、本件係原告於刑事訴訟程序中附帶提起之民事損害賠償事件
    ，經本院刑事庭依刑事訴訟法第504 條第1 項規定裁定移送
    前來，而刑事附帶民事訴訟本無徵收裁判費，且本件於審理
    過程，並無支付其他費用，是本件無訴訟費用，併此敘明。
中　　華　　民　　國　　111 　年　　3 　　月　　22　　日
                  斗六簡易庭
                                  法  官　陳定國
以上為正本係照原本作成。
如不服本判決，應於送達後20日內向本院提出上訴狀並表明上訴
理由，如於本判決宣示後送達前提起上訴者，應於判決送達後20
日內補提上訴理由書（須按他造人數附繕本）
中　　華　　民　　國　　111 　年　　3 　　月　　22　　日
                                  書記官  黃鷹平